【裁判字號】    97,訴,2466
【裁判日期】    970630
【裁判案由】    毒品危害防制條例
【裁判全文】
臺灣板橋地方法院刑事判決              97年度訴字第2466號
公  訴  人  臺灣板橋地方法院檢察署檢察官
被      告  甲○○
                    因另案於臺灣臺北監獄臺北分監執行中
上列被告因違反毒品危害防制條例案件，經檢察官提起公訴（97
年度毒偵字第3574號），被告於準備程序進行中就被訴事實為有
罪之陳述，本院合議庭裁定由受命法官獨任進行簡式審判程序並
判決如下：
    主  文
甲○○施用第一級毒品，累犯，處有期徒刑柒月，扣案之海洛因
壹包（驗餘淨重零點零柒肆公克）沒收銷燬之、注射針筒壹支沒
收之。
    事  實
一、甲○○前於民國87年間因施用毒品案件，經本院以87年度毒
    聲字第261 號裁定送觀察、勒戒後，認無繼續施用毒品之傾
    向，經臺灣板橋地方法院檢察署檢察官於87年7 月31日以87
    年度偵字第8681號處分不起訴確定；又於88年間因施用毒品
    案件，經本院以88年度毒聲字第632 號裁定送觀察、勒戒後
    ，認無繼續施用毒品之傾向，由同署檢察官以88年度毒偵字
    第3376號處分不起訴確定；又於91年間因施用第二級毒品案
    件，經臺灣桃園地方法院以94年度易緝字第39號判決處有期
    徒刑6 月確定；復於93年間因施用第一級、第二級毒品案件
    ，經本院以94年度訴字第638 號判決分別處有期徒刑8 月、
    4 月確定；又於94年間因贓物案件，經本院以94年度簡字第
    2880號判決處有期徒刑6 月確定；上揭4 案罪刑嗣經臺灣桃
    園地方法院以94年度聲字第35169 號裁定應執行有期徒刑1
    年8 月確定，於95年11月16日假釋出監，於96年2 月18日假
    釋期滿，以已執行完畢論；再於96年間因施用第一級毒品案
    件經本院以96年度訴字第4363號判決處有期徒刑8 月確定（
    現在執行中）。詎其猶不知悔改，於97年4 月7 日上午8時
    許，在臺北縣林口鄉○○○街124 號住處，以將海洛因摻生
    理食鹽水置入一般醫療用注射針筒內皮下注射之方式，施用
    海洛因1 次。嗣於同年月8 日上午9 時15分許，在臺北縣林
    口鄉○○路與粉寮一街口，於其犯行未經發覺前，即主動向
    警員自首施用海洛因並繳交其所持有之海洛因1 包（原淨重
    0.076 公克，嗣於鑑定時取樣0.002 公克用罄，驗餘淨重0.
    074 公克）及其所有、供注射海洛因所用之注射針筒1 支。
二、案經臺北縣政府警察局新店分局移送臺灣板橋地方法院檢察
    署檢察官偵查起訴。
    理  由
一、按「除被告所犯為死刑、無期徒刑、最輕本刑為三年以上有
    期徒刑之罪或高等法院管轄第一審案件者外，於前條第一項
    程序進行中，被告先就被訴事實為有罪之陳述時，審判長得
    告知被告簡式審判程序之旨，並聽取當事人、代理人、辯護
    人及輔佐人之意見後，裁定進行簡式審判程序。」刑事訴訟
    法第273 條之1 第1 項定有明文。本件被告所犯毒品危害防
    制條例第10條第1 項之施用第一級毒品罪，非屬最輕本刑為
    3 年以上有期徒刑之罪，且被告於本院97年6 月17日準備程
    序進行中，已就被訴之事實為有罪之陳述，經審判長告知被
    告簡式審判程序之旨後，被告及公訴人均同意改依簡式審判
    程序審理，本院合議庭乃依上揭規定，裁定本件由受命法官
    獨任進行簡式審判程序，合先敘明。
二、上揭事實，迭據被告甲○○於警詢、偵查及本院審理時自白
    不諱，且被告為警查獲後所採集之尿液檢體，經台灣檢驗科
    技股份有限公司以氣相層析質譜儀法鑑定結果，呈嗎啡陽性
    反應，有臺北縣政府警察局新店分局查獲毒品危害防制條例
    案被移送者姓名代碼對照表及上揭公司出具之濫用藥物檢驗
    報告（報告日期：CH/2008/40871） 各1 份附卷可稽（按施
    用海洛因後，係以嗎啡型態自尿液排出）；又扣案被告所持
    有之上揭白粉1 包，經交通部民用航空局航空醫務中心鑑定
    結果，含海洛因成分，原淨重0.076 公克，取樣0.002 公克
    鑑驗用罄，驗餘淨重0.074 公克，亦有該中心97年5 月5 日
    航藥鑑字第0972352號毒品鑑定書1紙在卷足憑；復有上開注
    射針筒1支扣案可資佐證。再者，被告有事實欄所載曾因施
    用毒品經觀察勒戒執行完畢及法院判處罪刑在案，亦有臺灣
    高等法院被告前案紀錄表1份附卷可考。綜上所述，本案事
    證明確，被告犯行洵堪認定。
三、按海洛因係毒品危害防制條例第2 條第2 項第1 款規定之第
    一級毒品。核被告施用海洛因之行為，係犯毒品危害防制條
    例第10條第1 項之施用第一級毒品罪；被告施用前後持有海
    洛因之低度行為，為施用之高度行為所吸收，不另論罪。又
    被告係於97年4月8日9時15分許，騎乘機車行經臺北縣林口
    鄉○○路與粉寮一街口為警攔停後，於警方未發覺其施用海
    洛因之犯行前，即主動將其藏置於褲袋內之上開海洛因1 包
    及注射針筒1支交付警方並坦承於同月7日上午8時許在上址
    住處施用海洛因1次之犯行，此觀被告之警詢筆錄自明（見
    偵卷第8頁），由是可知，警方事先並不知悉被告有施用海
    洛因之犯行，被告係於其犯罪未經發覺前，主動向警員自首
    施用海洛因之犯行並接受裁判，符合自首之要件，爰依刑法
    第62條前段規定減輕其刑。末查被告有事實欄所載曾受有期
    徒刑之宣告且視為已執行完畢之紀錄，有臺灣高等法院被告
    全國前案紀錄表1份在卷可考，其於有期徒刑執行完畢後5年
    以內故意再犯本件法定刑為有期徒刑之罪，為累犯，應依法
    加重其刑。被告同時有上述刑之加重及減輕事由，依刑法第
    71條第1項規定應先加後減之。爰審酌被告曾多次因施用毒
    品經觀察勒戒及法院判刑執行完畢，仍不知悔改，顯見其自
    制力薄弱、漠視法紀，惟其犯行係戕害自身，對社會治安之
    危害非鉅，及其犯罪之手段暨犯後坦承犯行、態度良好等一
    切情狀，量處如主文所示之刑。扣案之海洛因1包（驗餘淨
    重0.074公克），係當場查獲之毒品，而海洛因難以與其包
    裝袋完全析離，如將包裝袋內之海洛因傾倒釋出後，該包裝
    袋仍會有微量毒品成分殘留（參考法務部調查局94年4月12
    日調科壹字第09400114740號函），因此扣案之海洛因1包（
    驗餘淨重0.074公克），均應依毒品危害防制條例第18條第1
    項前段規定宣告沒收銷燬之。扣案之注射針筒1支，係被告
    所有、供施用海洛因所用之物，業據其供明在卷，併依刑法
    第38條第1項第2款宣告沒收。
據上論斷，應依刑事訴訟法第273 條之1 第1 項、第299 條第1
項前段，毒品危害防制條例第10條第1 項、第18條第1 項前段，
刑法第11條、第47條第1 項、第62條前段、第38條第1 項第2 款
，判決如主文。
本案經檢察官黃佳權到庭執行職務。
中    華    民    國    97    年    6     月    30    日
                  刑事第九庭  法  官  樊  季  康
以上正本證明與原本無異
如不服本判決應於送達後10日內向本院提出上訴狀
                                書記官  梁宜庭
中    華    民    國    97    年    6     月    30    日
附錄本案論罪科刑法條全文：
毒品危害防制條例第10條
施用第一級毒品者，處六月以上五年以下有期徒刑。
施用第二級毒品者，處三年以下有期徒刑。


司法院資訊處製作；財團法人民間司法改革基金會備份。
